臺灣板橋地方法院刑事判決　　　　　　　95年度訴字第2629號
公　訴　人　臺灣板橋地方法院檢察署檢察官
被　　　告　乙○○
　　　　　　　　　　（現另案於臺灣臺北監獄執行中）
指定辯護人　本院公設辯護人　甲○○
上列被告因偽造有價證券案件，經檢察官提起公訴（95年度偵字
第18745 號），本院判決如下：
    主  文
乙○○意圖供行使之用，而偽造有價證券，處有期徒刑壹年拾月
。如附表所示偽造之支票貳紙（含背面偽造兌現人「孫景宏」之
署名貳枚），均沒收。
    事  實
一、乙○○意圖為自己不法所有，於民國95年6 月17日16時許，
    趁其位於臺北縣板橋市○○路○ 段28號3 樓租屋處隔壁之26
    號3 樓之鷺飛國際股份有限公司、啟傑國際投資股份有限公
    司大門未鎖之機會，且無人在內之機會，徒手侵入竊取丙○
    ○放置抽屜內之已蓋妥發票人印章之空白支票（發票日、金
    額均為空白）3 紙，得逞後趕緊離去（竊盜部分經臺灣臺北
    地方法院於95年9 月28日以95年度易字第290 號判處有期徒
    刑1 年6 月確定，現執行中）。乙○○另意圖供行使之用，
    於95年8 月2 日8 時30分許，在上開租屋處，未得附表發票
    人之同意，接續在前揭2 紙支票正面填寫如附表所示之發票
    日期、金額，而偽造完成如附表所示之支票有價證券2 紙（
    另1 紙支票因填寫錯誤撕毀）。乙○○於偽造完成上開支票
    有價證券後，隨即於當日9 時許，持上開偽造之支票前往位
    於臺北縣板橋市○○路○ 段22號之付款銀行「彰化商業銀行
    板橋分行」要求兌現，而行使之，嗣經該行行員林志鴻要求
    乙○○留下姓名、聯絡電話，乙○○為躲避查緝，即於支票
    背面寫下兌現人為「孫景宏」之署名及「0000000000」行動
    電話號碼。嗣經林志鴻查詢電腦資料得知該2 紙支票已經掛
    失止付，而藉故拖延付款，乙○○因心虛，即佯稱要到外面
    撥打電話，隨即離去，林志鴻乃報警處理，經警調閱該行監
    視器之錄影畫面，始循線查獲乙○○。
二、案經臺北縣政府警察局海山分局報請臺灣板橋地方法院檢察
    署檢察官偵查起訴。
    理  由
一、按被告以外之人於審判外之言詞或書面陳述，除法律有規定
    者外，不得作為證據，刑事訴訟法第159 條固定有明文。惟
    被告以外之人於審判外之陳述，雖不符同法第159 條之1 至
    之4 之規定，而經當事人於審判程序同意作為證據，法院審
    酌該言詞陳述或書面陳述作成時之情況，認為適當者，亦得
    為證據。查證人丙○○、林志鴻於警詢中之陳述，為審判外
    之陳述而屬傳聞證據，且不符刑事訴訟法第159 條之1 至之
    4 之規定，惟公訴人、被告、辯護人就前開陳述，於本院審
    判程序中均表示同意引為證據，而本院審酌其陳述作成時之
    情況，核無違法取證及證明力明顯過低之瑕疵，亦認以之作
    為證據為適當，故依前開規定，上開證人於警詢中之陳述，
    自得為證據。
二、上揭事實，業據被告乙○○於警詢、偵查及本院審理中自白
    不諱，核與證人丙○○、林志鴻於警詢中證述之情節相符，
    並有監視器翻拍照片6 張、票據掛失止付通知書影本2 紙、
    支票影本2 紙等在卷可稽，足認被告上開自白與事實相符。
    是以，本件事證明確，被告犯行堪以認定。
三、核被告所為，係犯刑法第201 條第1 項之意圖供行使之用而
    偽造有價證券罪。被告於支票背面偽造兌現人「孫景宏」之
    署名，為行使偽造有價證券之部分行為；而被告偽造有價證
    券後復持以行使，其行使之輕度行為應為偽造之重度行為所
    吸收，均不另論罪。再被告持偽造之支票交付彰化商業銀行
    板橋分行用以提示付款之行使偽造有價證券行為，係為取得
    票面價值之對價，不另論詐欺罪（最高法院25年上字第1814
    號、31年上字第409 號判例參照）。又被告竊取已蓋妥如附
    表發票人印章之空白支票，偽造如附表所示之有價證券後，
    隨即向付款銀行「彰化商業銀行板橋分行」兌現，於尚未獲
    得任何款項時，即因心虛而自行離去，足見其惡性尚屬輕微
    ，且被告尚未獲得任何金錢，所造成被害人、票據交易秩序
    所生之損害亦屬輕微，且其所犯竊盜罪業已經判處有期徒刑
    1 年6 月確定，是本院認被告犯下本罪之情狀尚堪憫恕，如
    依法判處被告偽造有價證券之法定最低刑度，猶嫌過重，爰
    依刑法第59條、60條之規定，減輕其刑。爰審酌被告之素行
    、犯罪動機、目的、手段，其行為對於附表被害人鷺飛國際
    股份有限公司、啟傑國際投資股份公司所造成之損害、所偽
    造支票之數量、對於票據交易秩序所生之危害及被告於犯後
    坦承犯行，態度良好等一切情狀，量處如主文所示之刑，以
    資懲儆。
四、被告偽造如附表所示之支票2 紙（含背面偽造兌現人「孫景
    宏」之署名2 枚），不問屬於何人所有，均應依刑法第205
    條之規定宣告沒收。
據上論斷，應依刑事訴訟法第299 條第1 項前段，刑法第201 條
第1 項、第205 條、第59條、第60條，判決如主文。
本案經檢察官郭季青到庭執行職務
中　　華　　民　　國　　96　　年　　5 　　月　　15　　日
           刑事第十九庭  審判長 法  官   許必奇
                                法  官   陳明偉
                                法  官   曾正耀
以上正本證明與原本無異
如不服本判決應於送達後10日內向本院提出上訴狀
                                書記官　 陳淑怡
中　　華　　民　　國　　96　　年　　5 　　月　　15　　日
附表
┌──┬──────┬─────┬──────┬─────┬──────┐
│編號│發票人      │票號      │付款金融機構│偽填發票日│偽填發票金額│
├──┼──────┼─────┼──────┼─────┼──────┤
│ 1  │鷺飛國際股份│CI0000000 │彰化商業銀行│95年7月25 │新臺幣（下同│
│    │有限公司（負│          │板橋分行    │日        │）38萬5千元 │
│    │責人丙○○）│          │            │          │            │
├──┼──────┼─────┼──────┼─────┼──────┤
│ 2  │啟傑國際投資│CL0000000 │彰化商業銀行│95年7月25 │35萬6千元   │
│    │股份有限公司│          │板橋分行    │日        │            │
│    │（負責人陳愛│          │            │          │            │
│    │治）　　　　│          │            │          │            │
└──┴──────┴─────┴──────┴─────┴──────┘
附錄本案論罪科刑法條
刑法第201條第1項
意圖供行使之用，而偽造、變造公債票、公司股票或其他有價證
券者，處3年以上10年以下有期徒刑，得併科3千元以下罰金。
